【裁判字號】    97,交抗,31
【裁判日期】    970121
【裁判案由】    聲明異議
【裁判全文】
臺灣高等法院臺南分院交通事件裁定      97年度交抗字第31號
抗  告  人
即受處分人  甲○○
上列抗告人因違反道路交通管理處罰條例案件，不服臺灣嘉義地
方法院中華民國96年11月5日所為裁定（96年度交聲字第172號）
提起抗告，本院裁定如下：
    主  文
抗告駁回。
    理  由
一、抗告意旨略以：該聯絡道有立禁止連結車進入，抗告人所駕
    駛車號007-SB號大貨車應可進入，上高速公路。為此，提起
    抗告云云。
二、按汽車駕駛人駕駛汽車不遵守道路交通標誌、標線、號誌之
    指示者，處900元以上1,800元以下罰鍰，道路交通管理處罰
    條例第60條第2項第3款定有明文。
三、原處分意旨略以：本件抗告人即受處分人甲○○於民國96年
    6月8日上午11時5分許，駕駛車號007-SB號自用大貨車行經
    臺北市○○○路（往北二高方向），係禁止大貨車通行之管
    制區，竟不依標誌指示而通行，經員警攔檢舉發，嗣受處分
    人於舉發通知單上所載之應到案日期前向原處分機關提出申
    訴，經原處分機關調查結果，仍認受處分人有前開違規行為
    ，原處分機關乃依道路交通管理處罰條例第60條第2項第3款
    、違反道路交通管理事件統一裁罰基準及處理細則，及違反
    道路交通管理事件統一裁罰表等規定，於96年7月9日裁處受
    處分人罰鍰新臺幣（下同）900元。
四、原裁定略以：本件受處分人違規事實，有卷附臺北市政府警
    察局南港分局96年9月10日書函及照片可稽，並經受處分人
    自承在卷，且依卷附照片所示，該經貿一路（往北二高方向
    ）路口確實設置禁止大貨車通行之圓形禁止標誌一枚，依該
    照片以觀，該圓形禁止標誌係設置於明顯可見之處，衡情，
    一般駕駛人行經該處時應得輕易注意該標誌，是事證明確，
    受處分人之違規行為堪以認定。從而原處分機關依道路交通
    管理處罰條例第60條第2項第3款、違反道路交通管理事件統
    一裁罰基準及處理細則，及違反道路交通管理事件統一裁罰
    表等規定，裁處900元罰鍰，核無違誤，本件異議為無理由
    ，應予駁回。
五、本院經核，原裁定認事用法，均無違誤。至抗告意旨所稱該
    聯絡道僅有立禁止連結車進入，抗告人所駕駛車號007-SB號
    大貨車應可進入云云，惟抗告人被舉發之違規地點係在臺北
    市○○○路（往北二高方向），與抗告人所稱聯絡道並無相
    關，且觀卷內所附台北市政府警察局南港分局96年9月10日
    檢附之「經貿一路往北二高」禁止大貨車通行標誌照片可知
    ，本件違規被舉發地點確有設立「禁止大貨車通行」之標誌
    ，是縱該聯絡道並未禁止大貨車進入，然亦不影響抗告人不
    依標誌指示行駛管制區之違規行為認定。
六、綜上，原審認原處分機關依道路交通管理處罰條例第60條第
    2項第3款、違反道路交通管理事件統一裁罰基準及處理細則
    ，及違反道路交通管理事件統一裁罰表等規定，對受處分人
    裁處罰鍰900元，並無違誤或不當之處，而駁回受處分人之
    異議，本院經核原裁定認事用法，尚無不合。抗告人猶執前
    詞，指摘原審裁定不當，為無理由，應予駁回。
據上論結，應依道路交通案件處理辦法第26條，刑事訴訟法第41
2條，裁定如主文。
中    華    民    國    97    年    1     月    21    日
                  刑事第二庭    審判長法  官  葉居正
                                      法  官  郭千黛
                                      法  官  洪碧雀
以上正本證明與原本無異。
不得再抗告。
                                      書記官  魏芝雯
中    華    民    國    97    年    1     月    23    日


司法院資訊處製作；財團法人民間司法改革基金會備份。
